# 请教陈版，酒店电视软件实施商费用的列报

提问人：zijun0129 时间：2023-03-30 21:41:34
请教陈版
A公司的主营业务是酒店电视OS/SAAS软件的研发和销售，同时委托软件实施商负责软件的实施。期末，A公司账上存在付给实施方但尚未结算的款项，A公司将其在预付账款列报。
我理解如果有足够的依据支撑这些已支付的款项系支付实施方但尚未结算的实施费，而不是纯粹的预付款，是否可以作为合同履约成本，在存货科目列报？没有具体的实施项目，是否影响放在存货科目中列报？
另外想请问下，有什么方法可以证明这些已支付的款项系支付实施方已发生但尚未结算的实施费，而不是纯粹的预付款？因为酒店电视的软件需要安装在非常分散的酒店客房里面，实施商很难统计完工进度，让类似监理方的第三方出具进度报告更不现实。
非常感谢！

回答人：chenyiwei
首先确定讨论前提：整体只有一项履约义务，即在酒店完成软件的交付和安装实施；本企业为主要责任人；客户为酒店。
在此前提下，理论上应根据实施方的实施进度将预付款转为合同履约成本（包括就与实施方签订的合同约定的截至该节点的价款中尚未支付的部分确认对实施方的负债）。如果无法合理确定实施方的实施进度的，也可以按照与实施方约定的付款进度确定。